【裁判字號】    90,訴易,36
【裁判日期】    900711
【裁判案由】    侵權行為損害賠償
【裁判全文】
臺灣高等法院民事判決  九十年度訴易字第三六號
      原      告  乙○○
      法定代理人  呂學富
      被      告  甲○○
右當事人間侵權行為損害賠償事件，本院判決如左︰
    主    文
被告應連帶給付原告新臺幣肆拾壹萬貳仟參佰捌拾元及自民國八十九年十二月三十日
起至清償日止按年息百分之五計算之利息。
原告其餘之訴駁回。
訴訟費用由被告連帶負擔五分之二，餘由原告負擔。
原告假執行之聲請駁回。
    事    實
甲、原告方面：
壹、聲明：
一、被告應連帶給付原告新臺幣（下同）一百四十萬七千八百二十五元，及自附帶民
    事訴訟訴狀繕本送達被告翌日起，至清償日止按年利率百分之五計算之利息。
二、原告願供擔保請宣告假執行。
貳、陳述：
一、本件係擴張應受判決事項之聲明，依民事訴訟法第二百五十五條第一項、第四百
    四十六條第一項，無庸得被告之同意。
二、被告甲○○係以駕駛大貨車載送貨物為業，乃從事駕駛業務之人，竟於尚未取得
    自用大貨車駕駛執照前，受被告富占企業有限公司（下稱富占公司）雇用，於民
    國八十八年八月二十六日下午四時十分許，駕駛車牌號碼RL－Ｏ七三號自用大貨
    車，沿台北縣板橋市○○路，由板橋市往土城市方向行駛，途經板橋市○○路與
    四川路交岔路口時，駕駛人原應注意車前狀況及兩車併行之間隔，並隨時採取必
    要之安全措施，而依當時之天候及路況，並無不能注意之情事，竟疏於注意，未
    與右側行車保持安全間隔，貿然由信義路左轉直接切入四川路口之外側車道，將
    騎乘車牌號碼DPG－三四九號輕型機車之原告撞倒，致原告有左肱骨骨折併橈神
    經損傷，在亞東醫院開刀一次，未能痊瘉，第二次在長庚醫院開刀，亦未能復原
    ，現手下垂，神經受傷，復健治療，仍未見起色。
三、本件車禍之過失責任，經台北縣區車輛行車事故鑑定委員會及台灣省車輛行車事
    故覆議鑑定委員會鑑定，認被告無照駕駛自用大貨車，行經號誌路口左轉直行切
    入外側車道，未與右側行車保持安全間隔，為肇事原因，而原告無肇事因素，應
    由被告甲○○負擔全部過失責任。被告富占公司為雇用人，依民法第一百八十八
    條之規定，應負連帶損害賠償責任。
四、原告所受損害如左：
    (一)醫藥費部分：原告自行支出者，十二萬四千八百五十二元。
    (二)無法工作所受損害：原告傷前任職美國安泰人壽台灣分公司業務行政，每月平
      均薪資為三萬八千六百六十二元，因受傷在家休養無法工作，自八十八年八月
      二十六日起至八十九年二月二十五日止共一百八十四天（六個月），停薪受損
      合計二十三萬一千九百七十二元。
    (三)特別看護費：原告受傷期間，動彈不得，須支出十七天，每天三千元，合計五
      萬一千元特別看護費。
    (四)慰藉金：原告因遭受被告無照駕駛大貨車撞傷並逃逸，受傷部分則造成左肱骨
      骨折、橈神經受損，分別於八十八年八月二十六日第一次入院亞東醫院，二十
      七日開刀植入鋼板固定手術，嗣經醫師複驗，手術失敗，八十八年九月七日轉
      診林口長庚醫院，八日第二次手術植入鋼釘固定、神經減壓手術，手術後陸續
      門診追蹤治療，痛苦難堪，手術後左手表面之疤痕長十公分，對一個未婚女子
      之身心創傷，實無法彌補，原告精神上痛苦，無以復加，故請求一百萬元慰藉
      金。
五、原告係國立台北商業專科學校畢業，目前在美國安泰人壽保險公司臺灣分公司任
    職，受傷前月入三萬八千六百六十六元。
、證據：提出富占公司基本資料、保單查詢回覆結果、汽車保險投保狀況回覆結果
    、請假證明書、薪資證明書、台北縣區車輛行車事故鑑定委員會函、台灣省車輛
    行車事故覆議鑑定委員會函、免用統一發票、畢業證書、在職證明書、扣繳憑單
    各一份、診斷證明書、所得稅申報書及照片各二張、醫藥費用收據明細表六十份
    為證，並聲請向交通部公路局台北區監理所函查車牌號碼RL－Ｏ七三號大貨車車
    藉資料，及向長庚醫院函查原告手術後休養情形。
乙、被告富占公司方面：
壹、聲明：
一、原告之訴駁回。
二、如受不利判決，願供擔保請准宣告免為假執行。
貳、陳述：
一、本件刑事判決認定之事實及證據，仍應由本審法院自行調查斟酌決定取捨：
    按：「刑事判決所認定之事實，於獨立之民事訴訟，並無拘束力，民事法院就當
    事人主張之該事實及其所聲明之證據，仍應自行調查斟酌，決定取捨，不能概予
    抹煞」為最高法院六十九年台上字第二六七四號判例闡述綦詳。是本件被告甲○
    ○雖於刑事案件中遭判處有期徒刑五個月確定在案，然原告所受損害，究否係甲
    ○○造成及原告是否與有過失，依法自應另由本審法院詳予審究。
二、本件車禍事故，應係可歸責於原告，退步言，原告至少係與有過失：
    查本件刑事判決理由係採納台灣省台北縣區車輛行車事故鑑定委員會之鑑定及覆
    議報告所指稱：「甲○○駕駛自大貨車，行經號誌路口左轉直行切入外側車道，
    未與右側行車保持安全間隔，為肇事原因，乙○○無肇事因素」等語，認定被告
    甲○○『疏未注意車前狀況』及『未與右側行車保持安全距離』碰撞原告所騎乘
    車號DPG－三四九輕型機車，及證人朱吉勇之供述等節，資為論據。惟查：
    (一)證人朱吉勇之供述，屬傳聞證據，不具證據能力：按證人朱吉勇乃原告公司之
      保險客戶，其是否確曾在事故現場已有可疑，此觀諸本件刑事案件第一審卷第
      廿九頁所檢附承辦本案之警員謝文程之交查案件報告書第壹段第八行載稱：「
      當時雙方未告知有目擊者，警方於醫院亦未發現有陳女所聲稱朱正（應為：吉
      ）勇等人」等語可考。抑且，細審朱某之供述，乃自承伊並未目擊事故發生經
      過，而係聽聞被告甲○○自承撞到原告，然此節業據被告甲○○予以否認，則
      本件刑事判決遽依朱某之供述，片面認定犯罪事實，殊嫌違誤。
    (二)上開車禍事故之鑑定及覆議報告，未詳查實情且與吾人經驗法則不符。經查被
      告甲○○雖有與原告發生碰撞，然究係何人主動撞擊他方，容有疑義。蓋：
      (1)本事故之碰撞點，在大貨車之尾端，屬『車後狀況』，甲○○何來『疏未注
        意車前狀況』之情事，尤其後方跟車之車輛本應與前車保持距離，今因未保
        持距離發生事故，如何反過來苛責前車『未注意車前狀況』。
      (2)其次，甲○○之大貨車全車前後左右四週圍，均無任何與他車碰撞或擦撞之
        痕跡，如何能遽斷甲○○與原告車輛有擦撞情事；又根據原告提出之機車修
        理清單上，其修理項目為『前大車燈罩』、『手把』、『手鏡』等，此外無
        其他毀損處，是本件果若因甲○○大貨車切入側車道時，車尾部份掃到原告
        ，則以重達數噸且行進中之大貨車的重力加速度力量，原告早被碰撞到右側
        路旁之遠處，機車亦必因左側之碰撞力量而向右側傾倒滑行，焉有僅傾倒在
        外側車道上之可能，甚且，原告無論機車或身體，亦必因向右傾倒滑行之摩
        擦而造成機車右側之毀損及身體右側之傷害，然原告之機車或身體均無此等
        損傷，足認不可能係甲○○之大貨車主動碰撞到原告機車；再者，或謂發生
        事故之地點既在外側車道上，而甲○○係左轉車，依交通安全規則應駛入內
        側車道而非外側車道，所以甲○○無論如何均有違規處，此種推論與事實不
        符，因為發生碰撞地點在四川路二段十六巷之巷口，該巷口離交叉路口已有
        一段距離，甲○○並非左轉時立即切入外側車道，而是在完成左轉動作後才
        行駛入外側車道上，當時已呈直行狀態，是甲○○行駛外側車道，並不違反
        上揭交通規則之規定，更不可能有在『左轉彎之狀態下，逕行切入外側車道
        ，致大貨車尾端碰撞原告』之情事，故何來『未與右側行車保持安全距離』
        之過失。
    (三)綜前論結，本件實係原告『未注意車前狀況』，復未與前車保持安全距離而碰
      撞甲○○車輛，此觀諸原告之受傷部位為左側肱骨骨折乙節，即可知悉。因為
      所謂左肱骨，即左上臂骨，正係騎乘機車時手握機車把手之位置，所以可先確
      定碰撞位置為左臂；再者，如係甲○○大貨車轉入外側車道時主動碰撞原告之
      左肱骨，則因當時大貨車甫自紅燈轉綠燈後車輛開始起動之第一檔慢速度，且
      在經過交叉路口後才轉入外側車道，其轉入之幅度不大，所以力道也不強，因
      此不可能造成左肱骨骨折。反之，如係原告高速自後追撞大貨車尾部，則因其
      碰撞大貨車之位置僅在左肱骨處，其受到大貨車反作用力點僅在左肱骨上，所
      以除了造成左肱骨之骨折外，並無其他受傷部位。據此，審酌諸項事證，堪認
      係原告自後追撞大貨車尾部，非大貨車尾部掃到原告。
三、原告本件請求之項目及金額，殊有未妥：
    (一)診斷書等證明書及影印費用計三千七百三十元部分，依法應不得請求：按當事
      人因傷害所支出之診斷書費用，非係因侵權行為所生財產上損害，不得請求賠
      償，最高法院六十六年六月十一日民庭庭推總會決議書有明文。本件原告請求
      診斷證書費等，依上開決議自應予以扣除。以下分就長庚醫院及亞東醫院之收
      據詳列之：
      (1)長庚醫院部分：於十八張收據中，計有證書費一百元、影印費一百元及其他
        費用一千九百三十元（按：此等收據上未載明何種費用，但因其均無健保給
        付，故應係證書或其他非醫療費用），合計二千一百三十元。
      (2)亞東醫院部份：於三張收據中，計有證書費一千六百元。
    (二)自費住院費用計二萬零八百六十元部分，亦不得請求：原告提出長庚醫院於八
      十九年十二月列印之八十八年九月七日至十八日之醫療費用明細表中，有關病
      房費部分健保給付一千零一百二十元，而原告自費部分為二萬零八百六十元，
      然經向長庚醫院查詢有關病人住房費用之收費情形得知，病人如係住一般普通
      病房，健保全部給付，病人無須負擔自費額；惟若係指定住雙人病房，則每日
      自費額為九百八十元，單人房則自費額為二千二百元。今原告上揭醫療費用明
      細表中之病房費之自費額為二萬八百六十元，除以其住院天數約十二天左右，
      每天之自費額一千七百三十八元，顯然原告係住單人病房（因雙人房之自費額
      僅九百八十元）。是無論如何，原告僅係一保險公司之行政業務員，所受傷害
      部分為左肱骨骨折，審酌其身分地位及受傷部分，住一般普通病房，應已足夠
      ，今秏費鉅資住單人病房，造成住院十二天即須自費高達二萬零八百六十元之
      病房費，此項金額自不得請求。
    (三)看護費用五萬一千元部分，不得請求：查原告主張之看護費用每日三千元，計
      十七日，共五萬一千元，係由其母親呂秀琴出具收據為憑，然就為何每日看護
      費用為三千元，原告並未提出其依據，而依聘請外勞看護工之費用，每月一萬
      五千八百四十元為準，其日薪約為五百二十八元，原告此項請求殊嫌過鉅。況
      原告住院期間分兩次，合計十七日，而呂女本原告之母親，在院陪同原告，何
      來看護之說，尤其原告僅左肱骨受傷，除了需使用雙手之洗澡等動作或有不便
      外，顯無聘請看護工之必要，只需家人從旁稍作協助即可。
    (四)工作損失二十三萬一千九百七十二元部分，不得請求：蓋本件原告住院期間僅
      有十五天，其縱有需繼續治療及復健之期間，然是否需長達六個月即一百八十
      四天，顯有疑義。況依勞動基準法第五十九條及勞工請假規則第六條、第八條
      及第九條之規定，本件事故屬職業災害範圍，原告於治療或請公傷病假期間，
      原告服務之公司依法仍須按原領月薪補償或照給工資，原告並未因此受有任何
      損失。
    (五)精神慰藉金一百萬元部分過高，應減為十萬元較為妥適：原告雖開刀手術，但
      其尚未造成殘廢程度，且僅係輕傷，審酌司法實務上對於死亡之家屬精神慰藉
      金，一般僅賠償一百萬元，而重傷者，亦視其情節不超過三、五十萬元，本件
      原告顯無理由要求一百萬元之賠償。
四、原告至少亦應自負五十％之與有過失責任：
    本件如上述二之說明，顯係原告自行自被告甲○○後方追撞大貨車後側，其責任
    應全部歸屬原告。退步言之，如若被告甲○○仍不無過失責任，則審酌其情形，
    依民法第二百十七條，原告至少亦應負五十％之與有過失責任。
五、富占公司資本額五百萬元，每月營業額約一百萬元，扣除員工薪資等支出，純利
    不到百分之二十，且三部大貨車均為靠行。
、證據：提出事故現場路線圖一份為證。
丙、被告甲○○方面：
壹、聲明：原告之訴駁回。
貳、陳述：
    被告甲○○國小畢業，車子為被告以二十幾萬元買的舊車，是靠行的，每月收入
    一、二萬元，沒有存款，也沒有不動產。
丁、本院依職權向台灣板橋地方法院檢察署調閱被告甲○○過失傷害刑事案卷，並向
    美國安泰人壽保險股份有限公司台灣分公司函查原告於公傷病假期間是否仍予支
    薪。
    理    由
一、原告起訴主張：被告甲○○係以駕駛大貨車載送貨物為業，乃從事駕駛業務之人
    ，竟於尚未取得自用大貨車駕駛執照前，受被告富占企業有限公司（下稱富占公
    司）雇用，於民國八十八年八月二十六日下午四時十分許，駕駛車牌號碼RL－Ｏ
    七三號自用大貨車，沿台北縣板橋市○○路，由板橋市往土城市方向行駛，途經
    板橋市○○路與四川路交岔路口時，原應注意車前狀況及兩車併行之間隔，並隨
    時採取必要之安全措施，而依當時之天候及路況並無不能注意之情事，竟疏於注
    意，未與右側車輛保持安全間隔，貿然由該市○○路左轉直接切入四川路口之外
    側車道，將騎乘車牌號碼DPG－三四九號輕型機車之伊撞倒，致伊左肱骨骨折、
    併橈神經損傷，現手下垂，神經受傷，復健治療仍未見起色。本件因被告甲○○
    過失傷害，造成伊支出醫療費用新台幣（下同）十二萬四千八百五十二元、看護
    費用五萬一千元及減少工作損失二十三萬一千九百七十二元，並受有精神上痛苦
    ，併請求精神慰撫金一百萬元。爰依侵權行為之法律關係，請求被告甲○○賠償
    伊共一百四十萬七千八百二十五元並加計法定遲延利息。被告富占公司為被告甲
    ○○之雇用人，依民法第一百八十八條之規定應與被告甲○○負連帶賠償之責等
    語。
    被告則以：本件實係原告『未注意車前狀況』，復未與前車保持安全距離而碰撞
    被告甲○○車輛，非大貨車尾部撞到原告，故本件車禍事故，應係可歸責於原告
    。又原告本件請求之項目及金額，均有未妥：蓋診斷書等證明書及影印費用，計
    三千七百三十元部分，非係因侵權行為所生財產上損害，依法應不得請求；其次
    ，原告僅係一保險公司之行政業務員，所受傷害部份為左肱骨骨折，審酌其身分
    地位及受傷部位，住一般普通病房，應已足夠，今秏費鉅資住單人病房，造成住
    院十二天即須自費高達二萬零八百六十元之病房費，此項金額自不得請求；看護
    費用五萬一千元部分，原告僅左肱骨受傷，除了需使用雙手之洗澡等動作或有不
    便外，顯無聘請看護工之必要，況呂秀琴為原告之母親，在院陪同原告，何來看
    護之說；工作損失二十三萬一千九百七十二元部分，依勞動基準法第五十九條及
    勞工請假規則第六條、第八條及第九條之規定，本件事故屬職業災害範圍，原告
    於治療或請公傷病假期間，原告服務之公司依法仍須按原領月薪補償或照給工資
    ，原告並未因此受有任何損失，故亦不得請求。此外，精神慰藉金一百萬元部分
    過高，應減為十萬元。退步言之，如若被告甲○○仍不無過失責任，則審酌其情
    形，原告至少亦應負五十％之與有過失責任等語，資為抗辯。
二、原告主張：被告甲○○係以駕駛大貨車載送貨物為業，乃從事駕駛業務之人，竟
    於尚未取得自用大貨車駕駛執照前，受被告富占公司雇用，於八十八年八月二十
    六日下午四時十分許駕駛富占公司所有車牌號碼RL－Ｏ七三號自用大貨車，沿台
    北縣板橋市○○路由板橋市往土城市方向行駛，途經板橋市○○路與四川路交岔
    路口時，原應注意車前狀況及兩車併行之間隔，並隨時採取必要之安全措施，而
    依當時之天候及路況並無不能注意之情事，竟疏於注意，未與右側車輛保持安全
    間隔，貿然由該市○○路左轉直接切入四川路口之外側車道，將騎乘車牌號碼
    DPG －三四九號輕型機車之伊撞倒，致伊左肱骨骨折、併橈神經損傷，現手下垂
    ，神經受傷，復健治療仍未見起色等情，被告固否認甲○○有何過失，並以前開
    情詞置辯，查：
    被告甲○○駕駛前開大貨車於上開時地左轉直行切入外側車道，未與右側車輛保
    持安全間隔，致撞及原告之人車等情，業據路過之現場證人朱吉勇於檢察官偵查
    中結證稱：其在場耳聞被告於經一機車騎士告知折返現場時，直承撞傷原告，並
    與被告甲○○合力將原告護送就醫，被告甲○○於亞東紀念醫院猶向聞訊趕赴醫
    院之原告家屬坦承上情等語在卷，另經檢察官及刑事第一審法院將本件車禍送請
    鑑定及覆議結果，亦均認：被告甲○○駕駛自用大貨車行經號誌路口左轉直行切
    入外側車道，未與右側行車保持安全間隔，為肇事原因，原告無肇事因素等情，
    此有台灣省台北縣區車輛行車事故鑑定委員會北鑑字第八九三九一號鑑定意見書
    及台灣省車輛行車事故覆議鑑定委員會八十九年九月四日府覆議字第八九一三八
    ○號函各一件附卷足按（見本院訴易卷五三頁至五五頁），且有原告提出亞東紀
    念醫院及長庚紀念醫院出具之診斷證明書各一紙在卷可稽（見本院附民卷七十頁
    至七一頁、本院訴易卷三四頁至三五頁），被告甲○○因而被本院刑事庭依業務
    過失傷害罪判處有期徒刑五月確定等情，亦經本院依職權向台灣板橋地方法院檢
    察署調閱被告甲○○過失傷害刑事案卷（含該署八十九年度偵字第二二六二號偵
    查卷、台灣板橋地方法院八十九年度交易字第三一八號、本院八十九年度交上易
    字第四五○號案卷）查明屬實，且有本院八十九年度交上易字第四五○號刑事判
    決一件在卷可憑（見本院訴易卷四頁至六頁），被告辯稱甲○○並無過失，係原
    告自行跌倒，且原告亦與有百分之五十以上之過失云云，自無可採，應堪信原告
    之主張為真實可取。
    按因過失不法侵害他人之權利者，負損害賠償責任。又受僱人因執行職務不法侵
    害他人之權利者，由僱用人與行為人連帶負損害賠償責任。又不法侵害他人之身
    体或健康者，對於被害人因此喪失或減少勞動能力，或增加生活上之需要時，應
    負損害賠償責任。又不法侵害他人之身体或健康者，被害人雖非財產上之損害，
    亦得請求賠償相當之金額，民法第一百八十四條第一項前段、第一百八十八條第
    一項前段、第一百九十三條第一項、第一百九十五條第一項前段分別定有明文。
    被告甲○○不法侵害原告之身体暨經認定，其餘被告為被告甲○○之僱用人，原
    告依上開規定主張對於伊因而所受之損害，依民法第一百八十八條第一項前段之
    規定應負連帶賠償責任，核屬有據。茲分別審酌原告請求被告連帶賠償之金額，
    應否准許，分述如左：
  (一)醫療費十二萬四千八百五十二元、看護費用五萬一千元部分：查其中長庚醫院部
    分，於十八張收據中，計有證書費一百元、影印費一百元及其他費用一千九百三
    十元，此等收據上未載明何種費用，應係其他非醫療費用，合計二千一百三十元
    ；亞東醫院部份：於三張收據中，計有證書費一千六百元，以上合計三千七百三
    十元，核均非屬治療上之支付，不應准許。另原告自費住院費用計二萬零八百六
    十元部分，依原告提出長庚醫院於八十九年十二月列印之八十八年九月七日至十
    八日之醫療費用明細表中，有關病房費部分健保給付一千零一百二十元，而原告
    自費部分為二萬零八百六十元（見本院附民卷三十頁），被告抗辯經向長庚醫院
    查詢有關病人住房費用之收費情形得知，病人如係住一般普通病房，健保全部給
    付，病人無須負擔自費額；惟若係指定住雙人病房，則每日自費額為九百八十元
    ，單人房則自費額為二千二百元。今原告上揭醫療費用明細表中之病房費之自費
    額為二萬零八百六十元，除以其住院天數約十二天左右，每天之自費額一千七百
    三十八元，顯然原告係住單人病房（因雙人房之自費額僅九百八十元），為原告
    所不爭。本院審酌原告係一保險公司之行政業務員，所受傷害部分為左肱骨骨折
    ，審酌其身分地位及受傷部分，住一般普通病房，應已足夠其醫療上之需求，其
    逾越其身分地位秏費鉅資住單人病房，造成住院十二天須自費負擔二萬零八百六
    十元之病房費，此項金額須自行負擔，不得請求向被告請求。其餘醫療費十萬零
    二百六十二元部分，依原告所受傷害及收據載明治療費別，自屬治療上之必要費
    用，應予准許。另原告請求看護費用五萬一千元部分，原告主張住院期間均由其
    母呂秀琴負責看護工作，每一日之看護費用為三千元，十七日，共五萬一千元，
    並提出其母呂秀琴出具收據一件為憑（見本院訴易卷五六頁），被告則辯稱原告
    住院期間分兩次，合計十七日，而呂女本為原告之母親，在院陪同原告，何來看
    護之說，尤其原告僅左肱骨受傷，除了需使用雙手之洗澡等動作或有不便外，顯
    無聘請看護工之必要，只需家人從旁稍作協助即可云云，查：原告既因傷勢嚴重
    而須看護隨身照顧，其母呂秀琴並前往醫院擔任看護，原告雖無看護費之支付，
    但親屬看護所付出之勞力並非不能評價為金錢，只因基於親情身分關係，而無須
    支出，自不能加惠於侵權行為人即被告，故應衡量僱用職業護士之情形，認原告
    受有相當看護費之損害，得向被告請求（詳本院暨所屬法院八十五年法律座談會
    民事類第一號提案審查意見），本院爰審酌原告所受之傷勢為左肱骨拆併橈神經
    損傷，經手術復位鋼釘固定及神經減壓手術治療，出院後醫囑尚需休養六個月等
    情觀之，其住院治療期間自有僱用特別看護之必要，而依目前各大醫院看護工一
    天二十四小時之行情為二千元，此為兩造所不爭（見本院訴易卷八九頁準備程序
    筆錄），則原告此部分之請求於三萬四千元之範圍內為有理由，應予准許，其逾
    此部分之請求為無理由，應予駁回。由上觀之，原告之請求於十三萬四千二百六
    十二元之範圍內為有理由，其逾此部分之請求為無理由，應予駁回。
  (二)無法工作所受損害二十三萬一千九百七十二元部分，原告主張其傷前任職美國安
    泰人壽台灣分公司業務行政，每月平均薪資為三萬八千六百六十二元，因受傷在
    家休養無法工作，自八十八年八月二十六日起至八十九年二月二十五日止共一百
    八十四天（六個月），停薪受損合計二十三萬一千九百七十二元等情，並提出請
    假證明書及薪資證明書各一件為證（見本院附民卷七二頁至七三頁），且經本院
    函長庚紀念醫院請查明依原告所受傷勢於出院是否需休養六個月，據覆原告於八
    十八年九月十八日出院，依其病情觀之，建議術後休養約六個月等情，此有該院
    九十年五月十七日九十長庚院法字第○四四五號函一件附卷可稽（見本院訴易卷
    七八頁）。準此，足見原告主張其於手術出院需休養六個月一節，要屬有據。惟
    經本院函美國安泰人壽台灣分公司請查明原告於上開受傷病假期間是否仍予支薪
    ，據覆原告於前開公傷病假期間仍領有工資補償十五萬三千八百五十四元等情，
    此有該公司九十年五月十四日安忠秘字第一三○號函一件附卷足按（見本院訴易
    卷六八頁），原告於前開公傷病假期間既仍領有工資補償十五萬三千八百五十四
    元，自不能享有雙重之利益，上開金額自應扣除，經扣除後原告實際所受之薪資
    損害為七萬八千一百十八元，此部分原告請求被告連帶賠償為有理由，應予准許
    ，其逾此部分之請求為無理由，應予駁回。
  (三)精神慰藉金一百萬元部分：查原告因遭受被告甲○○無照駕駛大貨車撞傷並逃逸
    ，造成左肱骨骨折、橈神經受損，分別於八十八年八月二十六日第一次入院亞東
    醫院，二十七日開刀植入鋼板固定手術，嗣經醫師複驗，手術失敗，八十八年九
    月七日轉診林口長庚醫院，八日第二次手術植入鋼釘固定、神經減壓手術，手術
    後陸續門診追蹤治療，痛苦難堪，手術後左手表面之疤痕長十公分，對一個未婚
    女子之身心創傷，實無法彌補，原告精神上確受極大痛若，本院斟酌原告係國立
    台北商業專科學校畢業，目前在美國安泰人壽保險公司臺灣分公司任職，受傷前
    月入三萬八千六百六十六元；被告富占公司資本額五百萬元，每月營業額約一百
    萬元，扣除員工薪資等支出，純利不到百分之二十，且三部大貨車均為靠行；被
    告甲○○為國民小學畢業，車子為其所有並靠行被告富占公司，每月收入約二萬
    餘元，沒有存款，亦無不動產等一切情狀，認原告請求一百萬元，尚嫌過高，應
    予核減為二十萬元，方屬公允，原告逾此數額之請求，為無理由，應予駁回。
  綜上所述，原告基於侵權行為損害賠償之法律關係，請求被告連帶賠償原告四十一
  萬二千三百八十元，及自附帶民事起訴狀繕本送達翌日即八十九年十二月三十日起
  至清償日止依法定利率計算之遲延利息部分，即屬正當，應予准許。其逾此部分所
  為之請求，為無理由，應予駁回。
  原告勝訴部分，其金額未逾新台幣一百萬元，本院於判決後即告確定，已無再宣告
  假執行之必要，另原告敗訴部分，其假執行之聲請已失所依據，應併予駁回。
據上論結：本件原告之訴為一部有理由，一部無理由，依民事訴訟法第七十九條但書
、第八十五條第二項判決如主文。
中      華      民      國    九十      年      七      月      十一    日
                                 民事第四庭
                                     審判長法  官  楊  豐  卿
                                           法  官  張      蘭
                                           法  官  林  金  吾
右正本係照原本作成。
不得上訴。
中      華      民      國    九十      年      七      月      十二    日
                                           書記官  殷  丹  妮


司法院資訊處製作；財團法人民間司法改革基金會備份。
